【裁判字號】    95,訴,1388
【裁判日期】    951013
【裁判案由】    毒品危害防制條例
【裁判全文】
臺灣板橋地方法院刑事判決              95年度訴字第1388號
公  訴  人  臺灣板橋地方法院檢察署檢察官
被      告  甲○○
                  （現另案於臺灣基隆監獄基隆分監執行中）
上列被告因違反毒品危害防制條例案件，經檢察官提起公訴（95
年度毒偵字第2819號），本院裁定改依簡式審判程序，判決如下
：
    主  文
甲○○連續施用第一級毒品，處有期徒刑捌月；又連續施用第二
級毒品，處有期徒刑月。應執行有期徒刑拾月。
    事  實
一、甲○○前於民國91年間因施用毒品案件，經本院裁定令入戒
    治處所施以強制戒治，嗣於92年6 月23日停止其戒治付保護
    管束，於92年12月30日保護管束期滿視為執行完畢。復因施
    用第一、二級毒品案件，經臺灣基隆地方法院於94年12月30
    日以94年度訴緝字第44號判決分別判處有期徒刑7 月、4 月
    ，應執行刑10月確定（現執行中，再犯本罪尚不構成累犯）
    。詎仍不知悔改，在前次強制戒治執行完畢5 年內，分別基
    於施用第一級、第二級毒品之概括犯意，自95年1 月15日起
    至同年月21日止，在其位於臺北縣蘆洲市○○路88號6 樓之
    租屋處，以將海洛因置入針筒注射於人體之方式連續施用第
    一級毒品海洛因，約每日施用2 次；另以將安非他命置入吸
    食器燒烤產生煙霧之方式連續施用第二級毒品安非他命2 次
    。嗣為警於95年1 月21日12時50分許，持搜索票在上址當場
    查獲，並採尿送驗，始知上情。
二、案經臺北縣政府警察局報請臺灣板橋地方法院檢察署檢察官
    偵查起訴。本院於準備程序進行中，被告就被訴事實為有罪
    之陳述，經告知簡式審判程序之旨，並聽取公訴人、被告之
    意見後，由本院合議庭裁定由受命法官獨任進行簡式審判程
    序。
    理  由
一、訊據被告甲○○對於上揭事實全部坦承不諱，且其於95年1
    月21日經警採集尿液送驗結果，呈鴉片類嗎啡陽性及安非他
    命類甲基安他命陽性反應一節，有台灣檢驗科技股份有限公
    司濫用藥物尿液檢驗報告（報告編號：CH/2006/20940） 、
    臺北縣政府警察局刑警隊偵辦毒品案件尿液代碼表各1 紙、
    及現場照片4 幀附卷可按（見95年度毒偵字第2819號卷第
    18-19 、21-22 頁），自堪認被告前開自白應與事實相符，
    堪予採信。又被告有如事實欄所載之毒品執行前科，有臺灣
    高等法院被告前案紀錄表1 份附卷可稽，是被告於強制戒治
    執行完畢釋放後5 年內再犯本件施用第一級、第二級毒品之
    罪，事證明確，其犯行堪予認定。
二、按被告行為後，刑法第2 條、第11條之規定，已於94年1 月
    7 日修正，於同年2 月2 日公布，並於95年7 月1 日施行。
    其中刑法第2 條第1 項之規定，係規範行為後法律變更所生
    新舊法律比較適用之準據法，於新法施行後，應逕適用新法
    第2 條第1 項之規定（最高法院95年第8 次刑事庭會議結論
    參照）。而刑法第11條前段亦同屬準據法之規定，參照前揭
    法理，應直接適用新法第11條前段之規定，合先敘明。
三、查海洛因、安非他命分別為毒品危害防制條例第2 條第2 項
    第1 款、第2 款所列之第一級毒品、第二級毒品，不得非法
    持有、施用，是核被告甲○○所為係犯同條例第10條第1 項
    、第2 項之施用第一級毒品罪及施用第二級毒品罪。其於施
    用前後持有毒品之行為，應為其施用毒品之犯行所吸收，不
    另論罪。而查被告行為後，刑法第56條之規定，已同於95年
    7 月1 日修正刪除，此刪除雖非犯罪構成要件之變更，但顯
    已影響行為人刑罰之法律效果，自屬法律有變更，依新刑法
    第2 條第1 項前段規定，經比較新、舊法結果，仍應適用較
    有利於被告之行為時法律即舊法以連續犯論以一罪（最高法
    院95年第8 次刑事庭會議決議參照）；是本件被告先後多次
    施用第一級、第二級毒品等犯行，均時間緊接，犯罪構成要
    件相同，顯係各基於概括之犯意反覆為之，應依修正前刑法
    第56條連續犯之規定分別論以一罪並加重其刑。另公訴人雖
    僅對被告於95年1 月21日為警採尿前回溯26、96小時內之某
    時施用第一級毒品海洛因及第二級毒品安非他命各一次之犯
    行予以起訴，而未論及被告如事實欄所述之其餘施用第一級
    、第二級毒品等犯行，惟該部分犯行既與前開已起訴部分有
    連續犯之裁判上一罪關係，為起訴效力所及，本院自應併予
    審理，附此敘明。
四、爰審酌被告前因施用毒品案件，經送觀察、勒戒、強制戒治
    後，本當知所惕勵，對於施用毒品之違法性及可罰性，應有
    明確而強烈之認識，詎其不知悛悔，於前案施用毒品甫經判
    決確定後，旋又多次施用海洛因、安非他命，戕害自己身心
    健康，所為殊非可取，兼衡其智識程度、犯罪動機、目的、
    施用期間長短、頻率，及犯後坦承犯行，態度良好等一切情
    狀，分別量處如主文所示之刑，以資懲儆。又按數罪併罰，
    有二裁判以上者，依刑法第51條規定，定其應執行刑，同法
    第53條定有明文。查刑法第51條之規定亦於95年7 月1 日起
    修正公布施行；修正前刑法第51條第5 款規定：「宣告多數
    有期徒刑者，於各刑中之最長期以上，各刑合併之刑期以下
    ，定其刑期。但不得逾20年。」；修正後刑法第51條第5 款
    則規定：「宣告多數有期徒刑者，於各刑中之最長期以上，
    各刑合併之刑期以下，定其刑期。但不得逾30年。」經新舊
    法比較結果，修正後刑法並非較有利於行為人，依新刑法第
    2 條第1 項前段之規定，仍應依修正前刑法第51條第5 款規
    定，定其應執行之刑。
五、至扣案之注射針筒4 支，被告否認係其所有，辯稱係其老公
    蔡順隆的朋友丟棄於其上開住處客廳之垃圾桶內等語，本院
    復查無其他證據足資證明上開注射針筒4 支確為被告所有，
    或與被告本件施用毒品之犯行有何關聯性，自無從宣告沒收
    ，公訴意旨求予沒收，容有未洽，附此敘明。
據上論斷，應依刑事訴訟法第273 條之1 第1 項、第299 條第1
項前段，毒品危害防制條例第10條第1 項、第2 項，刑法第11條
前段、第2 條第1 項前段、修正前刑法第56條、第51條第5 款，
判決如主文。
本案經檢察官張誌洋到庭執行職務。
中    華    民    國    95    年    10    月    13    日
                  刑事第五庭    法  官  許映鈞
以上正本證明與原本無異。
如不服本判決，應於送達後10日內向本院提出上訴狀（須附繕本
）。
                                書記官  呂苗澂
中    華    民    國    95    年    10    月    13    日
附錄本案所犯法條全文
毒品危害防制條例第10條
施用第一級毒品者，處6月以上5年以下有期徒刑。
施用第二級毒品者，處3年以下有期徒刑。


司法院資訊處製作；財團法人民間司法改革基金會備份。
